【裁判字號】    96,訴,450
【裁判日期】    970806
【裁判案由】    違反毒品危害防制條例
【裁判全文】
臺灣雲林地方法院刑事裁定               96年度訴字第450號
聲請人  即
選任辯護人  蕭敦仁律師
被      告  甲○○
                    （現於臺灣雲林看守所羈押中）
上列聲請人即被告因違反毒品危害防制條例案件，聲請具保停止
羈押，本院裁定如下：
    主  文
聲請駁回。
    理  由
一、聲請意旨略以：被告甲○○坦承有幫助同案被告乙○○販賣
    毒品海洛因之犯行，被告並無前科，非習於犯行之人，且有
    老母及妻子須扶養，應無逃亡之虞，亦無非予羈押顯難進行
    審判、執行之情，故羈押之保全程序已無必要。又因被告即
    將面臨長期刑，有先安頓家計之必要，爰聲請具保停止羈押
    等語。
二、按刑事訴訟法第101 條第1 項規定，被告經法官訊問後，認
    為犯罪嫌疑重大，而有下列情形之一，非予羈押，顯難進行
    追訴、審判或執行者，得羈押之︰(一)逃亡或有事實足認為有
    逃亡之虞者。(二)有事實足認為有湮滅、偽造、變造證據或勾
    串共犯或證人之虞者。(三)所犯為死刑、無期徒刑或最輕本刑
    為5 年以上有期徒刑之罪者。又有無羈押之必要，自應按照
    訴訟進行程度，及其他一切情事，由法院斟酌認定（最高法
    院29年抗字第57號判例參照）。次按刑事被告經訊問後，認
    有法定羈押原因，於必要時得羈押之，所謂必要與否或執行
    羈押後，有無繼續之必要，仍許法院斟酌訴訟進行程度及其
    他一切情事而為認定，除有刑事訴訟法第114 條各款所列情
    形之一不得駁回者外，准許與否，該管法院有自由裁量之權
    ，衡非被告所得強求（最高法院46年度台抗字第6 號判例參
    照）。
三、經查，本件被告甲○○因涉犯毒品危害防制條例第4 條第1
    項之販賣第一級毒品罪，犯罪嫌疑重大，所犯係屬最輕本刑
    5 年以上有期徒刑之罪，前經本院認有刑事訴訟法第101 條
    第1 項第3 款情形，非予羈押，顯難進行審判、執行，而裁
    定自民國96年7 月2 日起執行羈押，嗣並分別裁定自同年10
    月2 日、同年12月2 日、97年2 月2 日、同年4 月2 日、同
    年6 月2 日起延長被告羈押期間各2 月。本院業於97年7 月
    24日判決被告共同販賣第一級毒品，處有期徒刑20年在案，
    尚未確定，為確保將來審判（倘若聲請人提起上訴）與執行
    均能順利進行，綜合全案情節，認原羈押原因及必要性仍然
    存在，爰裁定自97年8 月2 日起延長羈押2 月。至聲請人以
    被告有老母及妻子須扶養，因即將面臨長期刑期，有安頓家
    計之必要等情，聲請具保停止羈押云云。惟被告家中情境如
    何，非屬羈押必要性消滅事由，自不得以此為由，具保停止
    羈押。是以本案羈押之理由及必要性，並未因被告主張之事
    由而消滅，且查無刑事訴訟法第114 條所定各款聲請停止羈
    押不得駁回之情形，其所請具保停止羈押，為無理由，應予
    駁回。
中    華    民    國    97    年    8     月     6    日
            刑事第六庭  審判長法  官  廖國勝
                              法  官  李秋瑩
                              法  官  黃楹榆
以上正本證明與原本無異
如不服本裁定，應於裁定送達後5 日內向本院提出抗告狀（須附
繕本）。
                              書記官  李雅怡
中    華    民    國    97    年    8     月     6    日


司法院資訊處製作；財團法人民間司法改革基金會備份。
